【裁判字號】    89,易,950
【裁判日期】    890927
【裁判案由】    違反槍砲彈藥刀械管制條例
【裁判全文】
臺灣新竹地方法院刑事判決                          八十九年度易字第九五號
    公  訴  人  臺灣新竹地方法院檢察署檢察官
    被      告  丙○○
                乙○○
                甲○○
右列被告因違反槍砲彈藥刀械管制條例案件，經檢察官提起公訴（八十八年度偵字第
五０四二號），本院判決如左：
    主  文
丙○○結夥於公共場所未經許可攜帶刀械，處有期徒刑玖月。扣案之武士刀壹把沒收
之。
乙○○結夥於公共場所未經許可攜帶刀械，處有期徒刑柒月。扣案之武士刀壹把沒收
之。
甲○○結夥於公共場所未經許可攜帶刀械，處有期徒刑參月，如易科罰金，以參佰元
折算壹日，緩刑貳年。扣案之武士刀壹把沒收之。
    事  實
一、丙○○未經許可，於民國（下同）八十八年初某日，在新竹市○○路附近，向不
    詳姓名之人購入係屬槍砲彈藥刀械管制條例列管之刀械武士刀一把，而持有前開
    武士刀一把。嗣因丙○○之友人乙○○與姜智豪有金錢糾紛，於同年三月十七日
    下午四時三十分許，丙○○、甲○○及乙○○三人遂共同基於犯意之聯絡，由乙○○手持丙○○所有之前開武士刀一把，並由丙○○駕駛車號ＪＦ—九六六０號
    自小貨車，搭載甲○○及乙○○，欲前往新竹縣新豐鄉○○路一三五巷品天廈附
    近找姜智豪理論。迨行駛至新竹縣新豐鄉新明巷十二號前時，因遇見姜智豪，乙○○及甲○○二人旋即下車，並由乙○○持該武士刀在前揭巷口之公眾場所追趕
    姜智豪。嗣經警循線查獲上情，復於八十八年四月一日下午三時五分許，在丙○○位於新竹縣新豐鄉鳳坑村十一鄰六九八號之住處，扣得該武士刀一把。
二、案經新竹縣警察局竹北分局報請臺灣新竹地方法院檢察署檢察官偵查起訴。
    理  由
一、訊據被告丙○○、乙○○對於右揭犯罪事實均坦認不諱，而訊之被告甲○○固自
    承有於上揭時、地搭乘被告丙○○所駕駛之前述車輛，與被告丙○○、乙○○共
    同前往新竹縣新豐鄉新明巷十二號，於乙○○持上開武士刀追趕姜智豪時，並下
    車在一旁觀看等情，惟矢口否認有何共同攜帶刀械之犯意聯絡及行為分擔，辯稱
    ：伊不知道，是被告丙○○及乙○○叫我去我就去云云。惟查，本件被告三人未
    經許可，結夥共同前往上開公共場所，由被告乙○○攜帶上開刀械追趕姜智豪等
    情，除據被告丙○○、乙○○坦認無訛外，核與證人姜智豪之證述相符，並有上
    開刀械扣案可資佐憑，又上開刀械經送請新竹縣警察局鑑定之結果，確屬係槍砲
    彈藥刀械管制條例列管之武士刀，復有該局八十九年五月二十四日所出具之（八
    九）竹縣警保字第四三九六號函在卷足憑。被告甲○○雖辯稱伊僅共同前往，並
    不知情云云，惟其確有於上揭時、地，與被告丙○○、乙○○共同前往新竹縣新
    豐鄉新明巷十二號，於乙○○持上開武士刀下車追趕姜智豪時下車觀看等情，業
    據其自承在卷，且被告丙○○於本院訊問時亦稱：「（被告姜何以會去？）他當
    時在我家，我們大家是朋友，我接到電話後，就告訴他，一起去救黃泰山，我們
    就一起去，當時他知道我們拿刀過去。」「（為何找被告姜一起去？）人多一點
    比較好。」，且經本院訊之被告乙○○，其亦稱：「（是否如此？）與鄭所言相
    同。」，被告甲○○於本院訊問時復自承：「（你知否他們帶刀去？）知道。」
    「（知道，何以還去？）朋友。」（參見本院八十九年九月十三日訊問筆錄），
    是見被告甲○○明知被告丙○○及乙○○當時係攜帶上開武士刀，結夥前往前開
    公共場所，惟基於朋友之立場，且人多較具嚇阻作用，故亦夥同前往，是該夥同
    前往之行為雖非自己具體持有刀械，惟被告從事此行為事先於主觀上既已有犯意
    之聯絡，客觀上復成為犯罪行為分擔之一部分，被告甲○○所辯其不知情云云，
    應僅係卸責之詞，洵不足採。而被告丙○○雖稱：「本件與被告姜無關，他只是
    默默與我們一起去。」，被告乙○○復稱：「事情是我與被告鄭的事。」（見本
    院八十九年九月十三日訊問筆錄），亦顯屬迴護之詞，無解於被告甲○○共同未
    經許可，結夥於公共場所攜帶刀械之刑責。本件事證明確，被告三人之犯行應堪
    認定。
二、核被告三人之所為，係違反槍砲彈藥刀械管制條例第十五條第二款、第三款未經
    許可，結夥於公共場所，攜帶刀械罪。公訴意旨雖未論及被告丙○○自八十八年
    初，在新竹市○○路購得係屬槍砲彈藥刀械管制條例列管之武士刀一把而持有之
    行為，惟該持有行為與八十八年三月十七日後之未經許可持有刀械之行為，係屬
    繼續犯，為事實上一罪之關係，本院自得加以審酌；被告三人就上揭犯行，有犯
    意之聯絡及行為之分擔，均應論以共同正犯。又公訴意旨對於被告甲○○、丙○○雖僅論以槍砲彈藥刀械管制條例第十五條第三款之加重攜帶刀械罪，而未及於
    同條例第十五條第二款之罪，惟被告丙○○、乙○○、甲○○，均為共同正犯，
    已如前述，是應均論以違反槍砲彈藥刀械管制條例第十五條第二款、第三款之未
    經許可，結夥於公共場所，攜帶刀械罪，附此敘明。另被告丙○○所犯槍砲彈藥
    刀械管制條例第十四條第三項之未經許可持有刀械罪，為攜帶之行為所吸收，不
    另論以未經許可持有刀械罪。爰審酌被告丙○○、乙○○、甲○○共同持有槍砲
    彈藥管制條例所列管之危險性刀械，結夥前往公共場所，欲挑釁尋仇，其犯罪之
    動機及目的惡性非輕，惟被告甲○○並無前科，素行尚稱良好，且被告三人犯罪
    後之態度亦為良好等一切情狀，各量處如主文所示之刑，被告甲○○並諭知易科
    罰金之折算標準。末查，被告甲○○素行良好，前未曾受有期徒刑以上刑之宣告
    ，有臺灣高等法院被告全國前案紀錄表附卷可參，經此教訓今後應益知慎戒，信
    無再犯之虞，本院認本案刑之宣告，以暫不執行為適當，爰併諭知緩刑二年，以
    啟自新。扣案之武士刀一把，係屬違禁物，應依刑法第三十八條第一項第一款之
    規定宣告沒收。
三、據上論斷，應依刑事訴訟法第二百九十九條第一項前段，槍砲彈藥刀械管制條例
    第十五條第二款、第三款，刑法第十一條前段、第二十八條、第四十一條、第七
    十四條第一款、第三十八條第一項第一款，罰金罰鍰提高標準條例第二條，判決
    如主文。
本案經檢察官羅雪梅到庭執行職務。
中      華      民      國      八十九      年      九    月    二十七  日
                                      臺灣新竹地方法院刑事第二庭
                                          法  官  張  百  見
右正本證明與原本無異。
如不服本判決，應於判決送達後十日內向本院提出上訴狀( 應附繕本 )，上訴於
臺灣高等法院。
                                          書記官  陳  進  楷
中      華      民      國      八十九      年      九    月    二十七  日
附錄論罪科刑法條：槍砲彈藥刀械管制條例第十五條。
未經許可攜帶刀械而有下列情形之一者，處二年以下有期徒刑：
一、於夜間犯之者。
二、於車站、埠頭、航空站、公共場所或公眾得出入之場所犯之者。
三、結夥犯之者。


司法院資訊處製作；財團法人民間司法改革基金會備份。
